Config:
  hfst:
    Gen: ../../../src/generator-gt-norm.hfst
    Morph: ../../../src/analyser-gt-norm.hfst
  xerox:
    Gen: ../../../src/generator-gt-norm.xfst
    Morph: ../../../src/analyser-gt-norm.xfst
    App: lookup

Tests:

# todo:
# Proofread the gold standard (below)
# Then: run analyser, then correct. 


  Noun - кол: # Noun 'mother'
     кол+N+Sg+Nom: кол
     кол+N+Sg+Gen: колын
     кол+N+Sg+Acc: колым
     кол+N+Sg+Com: колге
     кол+N+Sg+Dat: коллан
     кол+N+Sg+Ine: колышты
     кол+N+Sg+Ill: колышкы
     кол+N+Sg+Lat: колеш
     кол+N+Sg+Comp: колла
     кол+N+Sg+Abe: колде
     кол+N+Pl+Nom: колвлӓ
     кол+N+Pl+Gen: колвлӓн
     кол+N+Pl+Acc: колвлӓм
     кол+N+Pl+Com: колвлӓге
     кол+N+Pl+Dat: колвлӓлӓн
     кол+N+Pl+Ine: колвлӓштӹ
     кол+N+Pl+Ill: колвлӓшкӹ
     кол+N+Pl+Lat: колвлӓш
     кол+N+Pl+Comp: колвлӓлӓ
     кол+N+Pl+Abe: колвлӓде

     кол+N+PxSg1+Sg+Nom: [колем, колэм] # х2 колэмжӹ
     кол+N+PxSg1+Sg+Gen: колемӹн
     кол+N+PxSg1+Sg+Acc: колемӹм
     кол+N+PxSg1+Sg+Com: колемге
     кол+N+PxSg1+Sg+Dat: колемлӓн
     кол+N+PxSg1+Sg+Ine: колыштем
     кол+N+PxSg1+Sg+Ill: колышкем
     кол+N+PxSg1+Sg+Lat: колешем
     кол+N+PxSg1+Sg+Comp: [коллаэм, колемлӓ] 
     кол+N+PxSg1+Sg+Abe: [колдеэм, колемде] 
     кол+N+PxSg1+Pl+Nom: [колвлӓэм, колемвлӓ] # х3
     кол+N+PxSg1+Pl+Gen: колемвлӓн
     кол+N+PxSg1+Pl+Acc: колемвлӓм
     кол+N+PxSg1+Pl+Com: [колвлӓэмге]
     кол+N+PxSg1+Pl+Dat: [колвлӓэмлӓн, колвлӓлӓнем, колeмвлӓлӓ]
     кол+N+PxSg1+Pl+Ine: [колвлӓштем, колeмвлӓштӹ] 
     кол+N+PxSg1+Pl+Ill: [колвлӓшкем, колeмвлӓшкӹ]
     кол+N+PxSg1+Pl+Lat: [колвлӓэшем, колeмвлӓэш]
     кол+N+PxSg1+Pl+Comp: [колвлӓэмлӓ, колвлӓлӓэм, колeмвлӓлӓ]
     кол+N+PxSg1+Pl+Abe: [колвлӓэмде, колвлӓэмде, колeмвлӓде]
#колт, колэт, колэтшӹ, 
#колжы, 

